【裁判字號】    90,易,2450
【裁判日期】    900731
【裁判案由】    侵占
【裁判全文】
臺灣高雄地方法院刑事判決                          九十年度易字第二四五號
    公  訴  人  臺灣高雄地方法院檢察署檢察官
    被      告  甲○○
右列被告因侵占案件，經檢察官聲請以簡易判決處刑（八十九年度偵字第二四六四八
號），本院高雄簡易庭認不宜逕以簡易判決處刑，簽請改依普通程序審理，本院判決
如左：
    主  文
甲○○無罪。
    理  由
一、聲請意旨如附件聲請簡易判決處刑書所載。
二、按犯罪事實應依證據認定之，無證據不得推定其犯罪事實；又不能證明被告犯罪
    者，應諭知無罪之判決；刑事訴訟法第一百五十四條、第三百零一條第一項分別
    定有明文。所謂證據，須適於為被告犯罪事實之證明者，始得採為斷罪資料，如
    未能發現相當證據，或證據不足以證明，自不能以推測或擬制之方法，以為裁判
    基礎。又告訴人之告訴，係以被告受刑事訴追為目的，是其陳述是否與事實相符
    ，仍應調查其他證據以資審認（最高法院五十三年台上字第二七五○號、四十年
    台上字第八十六號、五十二年台上一三○○判例參照）。
三、公訴意旨認被告涉有侵占罪嫌無非係以告訴人之指訴及租約為其論據。訊據被告
    固坦承有積內告訴人租金及行費，惟堅決否認有侵占罪行。辯稱：那時我有打電
    話給告訴人，告訴人要我先去驗車，我沒有去，所以告訴人就告我了。牌照我有
    要還告訴人，但告訴人要我還他四萬元，我當時沒有錢，所以才沒有還車牌我是
    以十萬元向告訴人買的，我有說我要連車還他，我現在欠他的是牌照費、燃料費
    。十萬元是權利金，車牌是公司的，車子告訴人報廢，壹萬參仟元扺我欠他的四
    萬元等語。經查，被告係於民國（下同）八十八年五月四日向告訴人承租營業小
    客車，租期未定，每日租金新臺幣（下同）一千元，有租約乙紙在卷可按，嗣因
    被告經濟情狀欠佳，自九十年二月起積欠租金及行費未繳，惟於告訴人通知繳款
    時，即向告訴人表明可否再予寬限等語，且承認有積欠告訴人租金及行費，亦未
    逃逸，復表明願返還告訴人所積欠之行費及租金，均為告訴人所不否認，凡此均
    難認被告有將上開小客車車牌及行車執照「易持有為所有之意」，要難認被告有
    侵占罪行；此外復查無其他積極證據足認被告有侵占犯行，則依首揭說明，自應
    為無罪之諭知。
四、據上論斷，依刑事訴訟法第三百零一條第一項，判決如主文。
本案經檢察官楊慶瑞到庭執行職務。
日      華      民      國      九十      年      七    月    三十一    日
                                  臺灣高雄地方法院刑事第六庭
                                      法  官  張世賢
右正本證明與原本無異。
如不服本判決，應於判決送達後十日內，向本院提出上訴狀。
                                      書記官  蔡琬玲
日      華      民      國      九十      年      七    月    三十一    日


司法院資訊處製作；財團法人民間司法改革基金會備份。
